臺灣臺南地方法院民事裁定
110年度家繼訴字第24號
上  訴  人
即  原  告  王朝智
上列上訴人與被上訴人王炵貴、王子豪間請求分割遺產事件，上
訴人對於中華民國111年5月31日本院110年度家繼訴字第24號判
決，提起上訴，本院裁定如下：
    主  文
上訴人應於本裁定送達後七日內，繳納第二審裁判費新臺幣貳萬
伍仟貳佰陸拾元，逾期未為補正，即駁回其上訴。
上訴人並應於本裁定送達後二十日內補正上訴理由。 
    理  由
一、按向第二審或第三審法院上訴，依第77條之13及第77條之14
    規定，加徵裁判費十分之五；上訴不合程式或有其他不合法
    情形而可以補正者，原第一審法院應定期間命其補正，如不
    於期間內補正，應以裁定駁回之，民事訴訟法第77條之16第
    1項前段、第442條第2項等分別定有明文。上開規定依家事
    事件法第51條均可準用於家事訴訟事件。次按訴訟標之價額
    ，由法院核定。以一訴主張數項標的者，其價額合併計算之
    。但所主張之數項標的互相競合或應為選擇者，其訴訟標的
    價額，應依其中價額最高者定之；民事訴訟法第77條之1第1
    項、第77條之2第1項定有明文。次按公同共有中之一人或數
    人本於公同共有債權，起訴請求債務人向全體公同共有人為
    給付，非僅為自己利益為請求，自應以公同共有債權之全部
    ，計算其訴訟標的之價額。而請求分割遺產之訴，其訴訟標
    的價額之計算，應以原告在第一審起訴時因分割所受利益之
    客觀價額為準，就此種事件上訴時，其訴訟標的價額及上訴
    利益額，亦以此為準，不因被告或原告提起上訴而有所歧異
    。又原告以一訴合併請求返還遺產及分割遺產，二者訴訟標
    的雖不相同，惟自經濟上觀之，其訴訟目的一致，不超出終
    局標的範圍，其訴訟標的價額，應以其中價額最高者定之（
    最高法院104年度台抗字第554號、107年度台抗字第917號、
    108年度台抗字第1044號、109年度台抗字第440號、110年度
    台抗字第551號裁定意旨參照）。
二、經查，上列當事人間請求分割遺產事件，上訴人王朝智請求
    就其主張被繼承人王盛如附表所示遺產分割；並請求被上訴
    人王子豪向全體繼承人給付如附表編號1所示新臺幣（下同
    ）1,168,000元後，由上訴人王朝智及被上訴人王炵貴按應
    繼分比例分配；另請求如附表編號2至7所示遺產分割後被上
    訴人王炵貴應按上訴人王朝智之應繼分比例1/2給付上訴人
    王朝智819,479元。上訴聲明：「一、原判決不利於上訴人
    部分廢棄；二、前項廢棄部分，准將被繼承人王盛所遺如附
    表編號1至7所示遺產，由上訴人與被上訴人王炵貴依其應繼
    分比例分配；三、第一項廢棄部分，被上訴人王炵貴應給付
    上訴人819,497元，及自起訴狀繕本送達翌日起至清償日止
    ，按年息百分之5計算之利息、四、第一項廢棄部分，被上
    訴人王子豪應將1,168,000元，及自原審民事追加被告、變
    更聲明暨準備二狀繕本送達翌日起至清償日止按年息百分之
    5計算之利息返還與上訴人王朝智、被上訴人王炵貴公同共
    有，並按應繼分比例分配。」。其聲明第二項係請求就其所
    主張被繼承人王盛之遺產分割，第三項實質上與第二項同，
    而第四項係就其主張被繼承人王盛之遺產請求返還及分割，
    聲明第二、三項與第四項訴訟標的雖不相同，惟自經濟上觀
    之，其訴訟目的一致，不超出終局標的範圍，其訴訟標的價
    額，依前開說明，自應分別以其中價額最高者定之。是經比
    較上訴人主張其因分割所受利益之客觀價額共1,590,404元
    （計算式：如附表所示上訴人主張之遺產總價額共3,180,80
    8元x上訴人應繼分比例1/2=1,590,404元），及上訴人請求
    被上訴人王子豪應返還全體繼承人之總金額1,168,000元，
    應以較高之1,590,404元為其訴訟標的價額，應徵第二審裁
    判費25,260元，未據上訴人繳納。茲因上訴人尚未據繳納該
    等費用，爰依民事訴訟法第442條第2項規定，命上訴人於本
    裁定送達後7日內如數逕向本院補繳，逾期未為補正，即駁
    回其上訴。另上訴人亦應依民事訴訟法第441條第1項第4款
    規定，速補正本件之上訴理由，併此敘明。
三、綜上，爰裁定如主文。 
中　　華　　民　　國　　111 　年　　7 　　月　　6 　　日
                  家事法庭法　官　許嘉容
以上正本係照原本作成。
本裁定關於核定訴訟標的價額部分得抗告，如不服該部分裁定，
應於送達後10日內，向本院提出抗告狀並表明抗告理由，並應繳
納裁判費新臺幣1,000 元；其餘命補繳裁判費部分不得抗告。
中　　華　　民　　國　　111 　年　　8 　　月　　31　　日
                          書記官　李雅涵  　
　　　　　　　　　　　　　　　　　　　　　　　　
附表：   編號 種類 上訴人主張遺產範圍         1 債權 民國101年3月16日自被繼承人王盛之帳戶匯款至被上訴人王子豪帳戶之1,168,000元不當得利債權  2 債權 被繼承人王盛於97年12月9日匯款予王炵貴之847,754元消費寄託債權  3 其他 中國人壽得意人生終身保險解約金：324,722元（保單號碼00000000）  4 其他 中國人壽滿意人生終身保險解約金：395,841元（保單號碼00000000）  5 現金 106年4月7日被上訴人王炵貴自被繼承人王盛新市郵局帳戶提領100,000元  6 存款 新市區農會存款337,235元及所生孳息  7 其他 應收老農津貼7,256元 合計：3,180,808元